# 求助陈版，少数股东权益如何计算

提问人：小布丁 198601 时间：2015-03-02 15:41:34
求助陈版： 母公司为A公司，子公司为B公司；B公司原是A公司的全资子公司， 2014 年期初B公司股本为 5600 万元，A公司长期股权投资为 5600 万元 2014 年度收到少数股东投资 2608 万元（全部由少数股东投资），其中 2600 万元作为股本， 8 万元作为资本公积；少数股东持股比例为32.5% B公司期末，股本 8000 万元，资本公积 8 万元，未分配利润-66万元，净资产 7942 万元，本年净利润为-66万元，那么 2014 年底少数股东权益为2581.15万元，这样对吗 股东权益变动表中：股东投入普通股，少数股东那个地方是填 2608 万元吗，少数股东损益是21.45万元，再怎么才能平起来呢？ 多谢！

回答人：chenyiwei
首先，你应当计算确定在少数股东刚入股时的少数股东权益金额，该金额不一定等于少数股东的出资；其次，应将该子公司自少数股东入资后至年末期间的损益等净资产变动计算少数股东按比例应享有或应承担的份额（不是按全年数为基础计算），这两者相加就是期末的少数股东权益余额。

提问人：小布丁 198601 时间：2015-03-03 09:25:46
谢谢陈版，还有个疑问“在少数股东刚入股时的少数股东权益金额”假设为 2602 万元，那么股东权益变动表中“股东投入普通股”-----“少数股东”那个地方填 2608 万元吗；还是少数股东那个地方填 2602 万元，普通股资本公积填 6 万元呢？

回答人：chenyiwei
你说的后一种做法是对的。少数股东权益 2602 ，资本公积6.